臺灣板橋地方法院刑事判決　　　　　　　　　　　　　九十年度易字第三六六八號
　　公　訴　人　臺灣板橋地方法院檢察署檢察官
　　被　　　告　乙○○
　　被　　　告　丁○○
　　被　　　告　丙○○
右列被告因傷害案件，經檢察官提起公訴（九十年度偵字第一二○八二號、第一七○
二三號），本院判決如左：
    主  文
乙○○傷害人之身體，處拘役伍拾日，如易科罰金，以參佰元折算壹日。
丁○○傷害人之身體，處拘役拾日，如易科罰金，以參佰元折算壹日。
丙○○無罪。
    事  實
一乙○○與丁○○係跳土風舞認識之朋友，緣丁○○與其男友丙○○（另諭知無罪，
  詳如後述）前向乙○○推銷飲水機，曾建議乙○○可以分期付款方式購買，但須提
  出所有權狀、房屋稅單、地價稅單等影本，因乙○○認此係對其本人之不信任，遂
  拒絕購買，雙方為此已有不悅。嗣於九十年五月二十六日八時許，乙○○與丁○○
  在台北縣樹林市水源公園內，又援此再生口角，乃乙○○竟基於傷害人身體之犯意
  ，出手推打丁○○，致丁○○受有面部挫傷、右鼻部紅腫、頸部挫傷三條、頭暈及
  上腹痛等之傷害。而丁○○亦不甘示弱，同基於傷害人身體之犯意，出手反擊乙○○，致乙○○受有兩側手臂多條（即右臂六條、左臂三條）條痕狀紅色淺表皮紅腫
  各約十五公分左右、右前臂指甲抓裂傷、兩手臂疼痛及胸痛等之傷害。
二案經丁○○、乙○○相互訴由臺北縣警察局樹林分局報請臺灣板橋地方法院檢察署
  檢察官偵查起訴。
    理  由
一有罪部分
  (一)認定犯罪事實所憑之證據及理由
    訊據被告乙○○與丁○○雖均矢口否認有出手毆打對方之行為，並均稱係遭對
      方毆打，被告乙○○且另具狀聲稱伊僅是被迫防衛、抵禦云云。
    惟查：右揭事實，業據被告乙○○及丁○○相互指訴歷歷，並有渠等各自提出
      之驗傷診斷證明書附卷可稽，足見渠等所辯，均屬卸責之詞，要無可採。被告
      乙○○與丁○○之犯罪事證明確，渠等犯行同堪認定，自應依法論科。
    至於被告丁○○所請傳喚證人甲○○到庭作證一節，因本件事證已明，本院認
      無傳證必要，併此敘明。
  (二)論罪科刑之理由
    核被告乙○○與丁○○所為，均係犯刑法第二百七十七條第一項之傷害罪。
    爰審酌被告乙○○與丁○○二人之品行，及渠等互毆之犯罪動機、互毆之手段
      、各自所受之傷害，併渠等犯罪後之態度等一切情狀，各量處如主文第一項及
      第二項所示之刑，並均分別諭知易科罰金折算標準，以資儆惕。
二無罪部分
  (一)公訴意旨另以：被告丙○○因前與丁○○向乙○○推銷飲水機不成，而與乙○○
    生有糾紛，竟於九十年五月二十六日八時許，在台北縣樹林市水源公園內，與丁○○基於傷害人身體之犯意聯絡，共同出手毆打乙○○，致乙○○受有兩側手臂
    多條（即右臂六條、左臂三條）條痕狀紅色淺表皮紅腫各約十五公分左右、右前
    臂指甲抓裂傷、兩手臂疼痛及胸痛等之傷害，因認被告丙○○亦涉犯刑法第二百
    七十七條第一項之傷害罪嫌云云。
  (二)按犯罪事實應依證據認定之，無證據不得推定其犯罪事實；又不能證明被告犯罪
    者，應諭知無罪之判決，刑事訴訟法第一百五十四條、第三百零一條第一項前段
    定有明文。所謂證據，係指足以認定被告確有犯罪行為之積極證據而言，該項證
    據自須適合於被告犯罪事實之認定，始得採為斷罪資料（參照最高法院二十九年
    上字第三一○五號判例）。苟積極證據不足為不利於被告事實之認定時，即應為
    有利於被告之認定，更不必有何有利之證據（最高法院三十年上字第八一六號判
    例參照），故被告否認犯罪事實所持之辯解，縱屬不能成立，仍非有積極證據足
    以證明其犯罪行為，不能遽為有罪之認定（最高法院三十年上字第一八三一號判
    例）。本件訊據被告丙○○堅決否認有何公訴人所指傷害乙○○之行為，辯稱：
    伊當時在旁邊與人聊天，距離（乙○○與丁○○二人）大約六、七公尺，且因當
    時有人在放土風舞之音樂，聲音很大，伊既未注意也未聽到乙○○與丁○○有在
    爭執，伊實無毆打乙○○之理由等語。
  (三)經查：
    公訴人所以認被告丙○○涉有上述傷害罪嫌，係以告訴人即同案被告乙○○之
      指訴及其所提出之驗傷診斷證明書，資為論據。
    惟查：
      (1)關於告訴人乙○○對於被告丙○○之指訴方面
        據乙○○先於警訊及檢察官初訊時稱：被告丙○○係與另一被告丁○○共同
        和伊一起三方拉扯等語；嗣又於檢察官偵查中改稱：是被告丙○○與丁○○
        二人聯手毆打伊等情；迄本院審理時再改稱：伊被丙○○打到頭部，就昏了
        ，伊手一揮，有沒有打到人，伊不曉得云云。是依其上述所言，其對於被告
        丙○○之指訴，顯然前後不一，本堪質疑。
      (2)況依前揭卷附告訴人乙○○之驗傷診斷證明書所載，告訴人乙○○所受之傷
        害，不過為兩側手臂多條（即右臂六條、左臂三條）條痕狀紅色淺表皮紅腫
        各約十五公分左右、右前臂指甲抓裂傷、兩手臂疼痛及胸痛等，其傷勢較之
        同案另一被告丁○○所受面部挫傷、右鼻部紅腫、頸部挫傷三條、頭暈及上
        腹痛等傷害為輕，衡情，苟被告丙○○果真有與另一被告丁○○聯手毆打告
        訴人乙○○，則乙○○所受之傷斷不止於似此之輕微，其應係出於與另一被
        告丁○○單獨互毆所致，殆無庸疑。矧再依告訴人乙○○之上開驗傷診斷證
        明書所示，告訴人乙○○之頭部並未有任何之傷害，斯益見告訴人乙○○對
        於被告丙○○之指訴，為無可取。
      (3)綜上查證，告訴人乙○○之指訴及其驗傷診斷證明書，既均不足為被告丙○○有傷害告訴人乙○○之證明，此外又別無其他積極證據可證被告丙○○有
        公訴人所指犯行，即不能證明被告丙○○犯罪，揆諸首述說明，自應諭知其
        無罪之判決。
三適用之法律
  (一)刑事訴訟法第二百九十九條第一項前段、第三百零一條第一項。
  (二)刑法第二百七十七條第一項、第四十一條第一項前段。
  (三)罰金罰鍰提高標準條例第一條前段、第二條。
本案經檢察官游鉦添到庭執行職務
中      華      民      國    九十一    年      一      月    二十五    日
                              臺灣板橋地方法院刑事第五庭
          法    官  余來炎
右正本證明與原本無異。
如不服本判決，應於判決送達後十日內向本院提出上訴狀 (應附繕本) ，上訴於
臺灣高等法院。
                                  書 記 官  白俊傑
中      華      民      國    九十一     年     一       月   二十九    日
附錄本案論罪科刑法條全文：
刑法第二百七十七條
傷害人之身體或健康者，處三年以下有期徒刑、拘役或一千元以下罰金。
犯前項之罪因而致人於死者，處無期徒刑或七年以上有期徒刑；致重傷者，處三年以
上十年以下有期徒刑。
